【裁判字號】    97,交聲,757
【裁判日期】    970826
【裁判案由】    聲明異議
【裁判全文】
臺灣臺南地方法院交通事件裁定         97年度交聲字第757號
移送機關    交通部公路總局嘉義區監理所臺南監理站
異議人即    甲○○
受處分人
上列受處分人因違反道路交通管理處罰條例案件，對於交通部公
路總局嘉義區監理所臺南監理站民國97年6月27日所為之裁決處
分（處分案號：嘉監南字第裁74-ZDC087415號），聲明異議，本
院裁定如下：
    主  文
異議駁回。
    理  由
一、本件異議意旨略以：異議人即受處分人甲○○（下稱異議人
    ）所有之車號Ｊ三－四０九０號自用一般小客車，於民國九
    十七年五月十四日八時五分許，在國道一號北向三百十六公
    里台南系統交流道處，因未依標線指示行車，被內政部警政
    署國道公路警察局第四警察隊逕行舉發，經原處分機關即交
    通部公路總局嘉義區監理所臺南監理站查證屬實，依道路交
    通管理處罰條例（下稱處罰條例）第三十三條第一項第十三
    款、第六十三條第一項之規定，裁處異議人罰鍰新臺幣（下
    同）三千元，並記違規點數一點。
二、本件異議意旨略以：異議人對本件違規並不爭執，但因異議
    人第一次違規的時間（四月二十四日）與該次罰單及相片送
    達的時間，距離太久，才導致異議人於同一地點一再違規，
    而再被舉發二次，現在經濟不景氣，誰會願意一再觸犯法規
    ？異議人願繳第一次違規罰款，但請求撤銷本件五月十四日
    及五月二十三日之違規裁罰。
三、按汽車駛離高速公路主線車道進入交流道，應先駛入外側車
    道，再循減速車道逐漸降低速率行駛之；雙白實線設於路段
    中，用以分隔同向車道，並禁止變換車道；槽化線，用以引
    導車輛駕駛人循指示之路線行駛，並禁止跨越；汽車行駛於
    高速公路、快速公路或設站管制之道路，不遵使用限制、禁
    止、行車管制及管理事項之管制規則而有未依標誌、標線、
    號誌指示行車之行為者，處汽車駕駛人三千元以上六千元以
    下罰鍰；又汽車駕駛人有前開條例第三十三條第一項規定之
    情形者，除依該條項處罰鍰外，並予記違規點數一點，高速
    公路及快速公路交通管制規則第十八條、道路交通標誌標線
    號誌設置規則第一百四十九條第一項第一款第七目、第一百
    七十一條第一項、處罰條例第三十三條第一項第十三款、第
    六十三條第一項第一款分別定有明文。
四、經查：異議人於上開時地，經警逕行舉發「未依標線、標誌
    指示行車（欲進入交流道，未先變換至出口專用道依序進入
    ，行駛其他車道至匝道口跨越槽化線，雙白線插入連貫車陣
    進入交流道）」之違規事實，有內政部警政署國道公路警察
    局公警局交字第ZDC087415號舉發違反道路交通管理事件通
    知單及採證舉發照片二張附卷可證，異議人上開違規行為洵
    堪認定。至異議人辯稱因四月二十四日第一次違規之照片及
    罰單太慢送達，致伊於同一地點再遭舉發二次違規，應撤銷
    後來二次（含本件）之罰單云云，然異議人既為領有駕駛執
    照之人，對於行駛於高速公路應依標線指示行車乙節自無從
    諉為不知，自亦不得以不知法令為由而主張卸責，況員警亦
    依處罰條例第九十條規定於三月內為本件之舉發，是異議人
    上開所辯洵無可採。
五、綜上所述，異議人駕駛其所有之自小客車，於前述時、地，
    有於高速公路未依標線指示行車之違規事實，既可認定，則
    原處分機關依處罰條例第三十三條第一項第十三款、第六十
    三條第一項第一款並參酌違反道路交通管理事件統一裁罰基
    準表之規定，裁處異議人罰鍰三千元，並記違規點數一點，
    核無不當，本件異議為無理由，應予駁回。
六、據上論結，應依道路交通管理處罰條例第八十七條第二項、
    道路交通案件處理辦法第十九條，裁定如主文。
中    華    民    國    97    年    8    月    26    日
                  交通法庭法  官  鍾邦久
以上正本證明與原本無異。
如不服本裁定應於送達後5日內向本院提出抗告狀。
                          書記官  蔡明峰
中    華    民    國    97    年    8    月    26    日


司法院資訊處製作；財團法人民間司法改革基金會備份。
